【裁判字號】    92,訴,400
【裁判日期】    920423
【裁判案由】    毒品危害防制條例
【裁判全文】
臺灣高雄地方法院刑事判決                          九十二年度訴字第四號
    公  訴  人  臺灣高雄地方法院檢察署檢察官
    被      告  甲○○
右列被告因違反毒品危害防制條例案件，檢察官聲請簡易判決處刑（九十年度毒偵字
第五二六五號），本院認不審以簡易判決處刑，改依通常程序審理，本院判決如左：
    主  文
甲○○連續施用第一級毒品，處有期徒刑拾月，扣案之海洛因貳包（淨重陸點陸伍公
克，包裝重零點捌柒公克）沒收銷燬之；又連續施用第二級毒品，處有期徒刑陸月，
扣案之安非他命貳包（驗前毛重拾貳點捌公克，驗後毛重拾貳點柒公克）沒收銷燬之
；應執行有期徒刑壹年貳月，扣案之海洛因貳包（淨重陸點陸伍公克，包裝重零點捌
柒公克）、安非他命貳包（驗前毛重拾貳點捌公克，驗後毛重拾貳點柒公克），均沒
收銷燬之。
    事  實
一、洪明德前因施用毒品案件，經本院裁定送強制戒治後，經強制戒治期滿，由臺灣
    高雄地方法院檢察署檢察官於八十九年七月三十一日以八十九年度戒毒偵字第七
    五三號不起訴處分確定後，五年內又基於概括犯意，分別基於施用第一、二級毒
    品海洛因、安非他命之概括犯意，自九十年三月間某日起至九十年十一月二十一
    日止，連續在高雄市○○區○○路六八號一樓住處，將海洛因摻水用注射針筒施
    打之方式，及將安非他命置於吸食器內燒烤吸食煙氣之方式，分別連續施用第一
    、二級毒品海洛英、安非他命多次，為警於九十年十一月二十二日在高雄市○○
    區○○路六八號地下室查獲，扣得第一級毒品海洛英二包（淨重六．六五公克，
    包裝重０．八七公克）、安非他命二包（驗前毛重十二．八公克，驗後毛重十二
    ．七公克）。
二、案經高雄市政府警察局三民第二分局移送臺灣高雄地方法院檢察署檢察官聲請簡
    易判決處刑。
    理  由
一、訊據被告對右揭犯罪事實均坦承不諱，且被告於警訊中所採取之尿液，經送驗後
    ，確呈嗎啡及甲基非他命陽性反應，有卷存高雄市立凱旋醫院九十年十一月二十
    八日出具之煙毒尿液檢驗成績書、代號與真實姓名對照表可證；又扣案之白粉二
    包確為第一級毒品海洛（淨重六．六五公克，包裝重０．八七公克），另晶體二
    包確為安非他命（驗前毛重十二．八公克，驗後毛重十二．七公克），有卷存法
    務部調查局檢驗九十年十二月二十一日調科壹字第二二００一二七五九號鑑定通
    知書、高雄醫學大學附設中和紀念醫院九十二年二月二十五日0000－000
    號檢驗報告書可資證明。另被告前因施用毒品案件，經本院裁定送強制戒治後，
    經強制戒治期滿，由臺灣高雄地方法院檢察署檢察官於八十九年七月三十一日以
    八十九年度戒毒偵字第七五三號不起訴處分確定，有卷存該不起訴處分書、臺灣
    高雄地方法院檢察署刑案資料查註紀錄表在卷可參，本件犯罪事證明確，被告犯
    行實堪認定。
二、查海洛因及安非他命分屬毒品危害防制條例第二條第二項第一款所規定之第一級
    毒品及同條項第二款所規定之第二級毒品，核被告所為，係犯毒品危害防制條例
    第十條第一項施用第一級毒品罪及同條第二項施用第二級毒品罪。被告持有毒品
    ，復進而施用，其持有毒品之低度行為，為施用毒品之高度行為所吸收，不另論
    罪。被告先後多次施用第一、二級毒品之犯行，時間緊接，所犯構成要件相同，
    顯係基於概括犯意為之，均為連續犯，應依刑法第五十六條規定，各以一罪論，
    並加重其刑。又被告所犯上開二罪間，犯意各別，罪名不同，應分論併罰之。本
    院審酌被告前已因施用毒品，經戒治期滿不起訴處分，竟又為本案犯行，足見其
    不思悔改，品行亦顯不佳；惟考量被告於本院審理時即能坦承犯行，犯後態度良
    好，而其施用毒品行為於本質上係屬自我戕害行為，並未對社會造成直接而過鉅
    之損害，反社會性之程度應屬較低等一切情狀，量處如主文所示之刑，並定其應
    執行之刑，以資懲儆。至被告另於九十一年十一月下旬至同年十二月二日施用第
    一、二級毒品海洛因、安非他命部分，已經檢察官另行起訴（臺灣高雄地方法院
    檢察署九十一年度毒偵字第七一五七號），並繫屬於本院九十二年度訴字第三０
    八號，有卷存起訴書、臺灣高等法院被告全國前案紀錄表可稽，此部分因與本件
    犯罪時間間隔長達一年，顯非基於概括犯意為之，並無連續犯之裁判上一罪關係
    ，本案自無從審酌，附此敘明。此外，扣案之白粉二包及晶體二包分屬第一級毒
    品海洛因（淨重六．六五公克，包裝重０．八七公克）及第二級毒品安非他命（
    驗前毛重十二．八公克，驗後毛重十二．七公克），已如上述，爰依毒品危害防
制條例第十八條第一項前段規定，皆應宣告沒收銷燬之
三、據上論斷，應依刑事訴訟法第二百九十九條第一項前段，毒品危害防制條例第十
    條第一項、第二項、第十八條第一項前段，刑法第十一條前段、第五十六條、第
    五十一條第五款、第九款，判決如主文。
本案經檢察官黃彩秀到庭執行職務。
中      華      民      國      九十二      年      四    月    二十三  日
                                  臺灣高雄地方法院刑事第七庭
                                      法  官  曾吉雄
右正本證明與原本無異。
如不服本判決，應於判決送達後十日內，向本院提出上訴狀。
                                      書記官   唐美玲
中    華    民    國    九十二    年      四       月       二十四     日
附錄本判決論罪之法條：
毒品危害防制條例第十條：
施用第一級毒品者，處六月以上五年以下有期徒刑。
施用第二級毒品者，處三年以下有期徒刑。


司法院資訊處製作；財團法人民間司法改革基金會備份。
